臺灣高等法院刑事裁定
109年度聲字第1263號
聲  請  人  臺灣高等檢察署檢察官
受  刑  人  鄭至宏



上列聲請人因受刑人數罪併罰有二裁判以上，聲請定其應執行之
刑（聲請案號：臺灣高等檢察署109年度執聲字第484號），本院
裁定如下： 
    主  文
鄭至宏因犯如附表所示各罪所處之刑，應執行有期徒刑伍年肆月
 。 
    理  由
一、聲請意旨略以：受刑人鄭至宏因肇事逃逸等數罪，先後經判
    決確定如附表，應依刑法第50條第1款、第53條、第51條第5
    款規定，定其應執行之刑，爰依刑事訴訟法第477條第1項規
    定聲請裁定等語。
二、經查，受刑人因犯如附表所示之罪，先後經如附表所示法院
    判處如附表所示之刑，均經分別確定在案，有各該案號判決
    書附卷可憑。而受刑人所犯如附表編號2至9、11至17所示為
    得易科罰金之罪，如附表編號1、10、18所示為不得易科罰
    金之罪，有刑法第50條第1項但書第1款規定之情形。茲檢察
    官依受刑人請求（見本院卷第11頁），以本院為最後事實審
    法院，聲請定其應執行之刑，本院認聲請為正當，並審酌受
    刑人所犯如附表編號3至9所示之罪所處之刑，曾經臺灣宜蘭
    地方法院以106年度易字第583號判決定其應執行之刑為有期
    徒刑1年4月確定；如附表編號11至13所示之罪所處之刑，曾
    經本院以107年度上易字第2012號判決定其應執行之刑為有
    期徒刑9月確定；如附表編號14至16所示之罪所處之刑，曾
    經臺灣桃園地方法院以107年度簡字第306號判決定其應執行
    之刑為有期徒刑6月確定；兼衡受刑人犯罪之態樣分別為施
    用持有第二級毒品純質淨重20公克以上罪（1罪）、普通竊
    盜罪（10罪）、加重竊盜罪（2罪）、行使偽造私文書罪（2
    罪）、妨害公務罪（1罪）、無駕駛執照駕車過失致人受傷
    罪（1罪）及肇事致人傷害逃逸罪（1罪），以及所犯數罪整
    體之非難評價，定其應執行之刑。
據上論斷，應依刑事訴訟法第477條，刑法第50條第2項、第53條
、第51條第5款，裁定如主文。
中　　華　　民　　國　　109 　年　　4 　　月　　16　　日
                  刑事第三庭    審判長法　官  張惠立
                                      法　官  廖怡貞
                                      法　官  張江澤
以上正本證明與原本無異。
如不服本裁定，應於裁定送達後5日內向本院提出抗告狀。
                                      書記官  林明慧
中　　華　　民　　國　　109 　年　　4 　　月　　17　　日

附表：
編        號  1 2 3 罪        名  持有第二級毒品純質淨重20公克以上罪      竊盜罪      竊盜罪 宣   告   刑    有期徒刑10月   有期徒刑3月   有期徒刑3月 犯  罪  日  期     105.07.12 105.09.02（聲請書誤載為105.08.31）    105.11.24   偵察機關案號  新北地檢105年度偵字第21030號、106年度偵字第3081號 桃園地檢105年度偵字第21417號、第23084號 宜蘭地檢106年度偵緝字第145號  最後事實  審 法    院     新北地院     桃園地院     宜蘭地院  案    號 106年度審訴字第131號、106年度審易字第619號 106年度桃簡字第152號 106年度易字第583號  判    決日    期    106.03.31    106.07.14    106.11.29  確  定判  決 法    院     新北地院     桃園地院     宜蘭地院  案    號 106年度審訴字第131號、106年度審易字第619號 106年度桃簡字第152號 106年度易字第583號  判 決 確定 日 期    106.05.08    106.08.10    107.05.08 備         註    編號3至9經定應執行刑有期徒刑1年4月。 

4 5 6 7      竊盜罪    竊盜未遂罪      竊盜罪      竊盜罪   有期徒刑3月   有期徒刑2月   有期徒刑4月   有期徒刑6月    105.11.25    105.11.27    105.11.25    105.11.30 宜蘭地檢106年度偵緝字第583號 宜蘭地檢106年度偵緝字第583號 宜蘭地檢106年度偵緝字第583號 宜蘭地檢106年度偵緝字第583號     宜蘭地院     宜蘭地院     宜蘭地院     宜蘭地院 106年度易字第583號 106年度易字第583號 106年度易字第583號 106年度易字第583號    106.11.29    106.11.29    106.11.29    106.11.29     宜蘭地院     宜蘭地院     宜蘭地院     宜蘭地院 106年度易字第583號 106年度易字第583號 106年度易字第583號 106年度易字第583號    107.05.08    107.05.08    107.05.08    107.05.08 編號3至9經定應執行刑有期徒刑1年4月。    

8 9 10 11     竊盜罪      竊盜罪  攜帶兇器竊盜罪      竊盜罪   有期徒刑3月   有期徒刑3月   有期徒刑7月   有期徒刑4月    105.12.02    105.12.03    105.12.01    105.12.01 宜蘭地檢106年度偵緝字第583號 宜蘭地檢106年度偵緝字第583號 宜蘭地檢105年度偵字第7099號、第7100號 宜蘭地檢105年度偵字第7099號、第7100號     宜蘭地院     宜蘭地院       本院       本院 106年度易字第583號 106年度易字第583號 107年度上易字第2012號 107年度上易字第2012號    106.11.29    106.11.29    107.12.27    107.12.27     宜蘭地院     宜蘭地院       本院       本院 106年度易字第583號 106年度易字第583號 107年度上易字第2012號 107年度上易字第2012號    107.05.08    107.05.08    107.12.27    107.12.27 編號3至9經定應執行刑有期徒刑1年4月。   編號11至13經定應執行刑有期徒刑9月。 

12 13 14 15 攜帶兇器竊盜未遂罪    妨害公務罪 行使偽造私文書罪 行使偽造私文書罪   有期徒刑4月   有期徒刑3月   有期徒刑3月   有期徒刑3月    105.12.02    105.12.03    105.07.17    105.07.24 宜蘭地檢105年度偵字第7099號、第7100號 宜蘭地檢105年度偵字第7099號、第7100號 桃園地檢105年度偵字第28099號、106年度偵緝字第2310號、第2363號 桃園地檢105年度偵字第28099號、106年度偵緝字第2310號、第2363號       本院       本院     桃園地院     桃園地院 107年度上易字第2012號 107年度上易字第2012號 107年度簡字第306號 107年度簡字第306號    107.12.27    107.12.27    107.09.21    107.09.21       本院       本院     桃園地院     桃園地院 108年度上易字第2012號 108年度上易字第2012號 107年度簡字第306號 107年度簡字第306號    107.12.27    107.12.27    108.01.04    108.01.04 編號11至13經定應執行刑有期徒刑9月。  編號14至16經定應執行刑有期徒刑6月。  

16 17 18      竊盜罪 無駕駛執照駕車過失致人受傷罪 肇事致人傷害逃逸罪   有期徒刑3月   有期徒刑3月  有期徒刑1年4月    106.03.07    104.11.30    104.11.30 桃園地檢105年度偵字第28099號、106年度偵緝字第2310號、第2363號 新北地檢106年度偵字第34895號 新北地檢106年度偵字第34895號     桃園地院       本院       本院 107年度簡字第306號 108年度上訴字第1194號 108年度上訴字第1194號    107.09.21    108.10.24    108.10.24     桃園地院       本院     最高法院 107年度簡字第306號 108年度上訴字第1194號 109年度台上字第349號    108.01.04    108.10.24    109.01.09 編號14至16經定應執行刑有期徒刑6月。